【裁判字號】    97,訴,738
【裁判日期】    970514
【裁判案由】    清償借款
【裁判全文】
臺灣臺中地方法院民事判決  97年度訴字第738號
原      告  三信商業銀行股份有限公司
法定代理人  己○○
訴訟代理人  乙○○
被      告  新統聯塑膠企業有限公司
兼上一人
法定代理人  甲○○
被      告  丁○○
            戊○○
            丙○○
上列當事人間清償借款事件，本院於民國97年4月23日言詞辯論
終結，判決如下：
    主    文
被告應連帶給付原告新台幣貳佰柒拾萬元，及如附表所示之利息
、違約金。
訴訟費用新台幣貳萬柒仟柒佰參拾元由被告連帶負擔。
    事實及理由
一、原告主張：被告新統聯塑膠企業有限公司（以下簡稱新統聯
    公司）分別於民國（下同）95年7月18日、95年12月7日，以
    被告甲○○、丁○○、戊○○、丙○○為連帶保證人，向原
    告各借款新台幣（下同）200萬元、200萬元，到期日分別為
    為96年8月18日、97年8月7日，約定二筆借款利息各按年息
    百分之七點二、百分之七點一三計算，且約定本息平均攤還
    ，如一次未按期攤還本息時，借款人及連帶保證人均喪失分
    期攤還之權利，承認本借款為全部到期，並喪失其一切債務
    之期限利益，若遲延給付除按上開利率計息外，並自應償付
    日起6個月以內部份，加放款利率百分之十，逾期超過6個月
    部分，加計放款利率百分之二十計付之違約金。詎被告新統
    聯公司分別自96年8月18日、96年9月7日起，即未能依約付
    款，經原告催告復未給付，尚欠本金270萬元及如附表所示
    之遲延利息、違約金未為清償，爰依消費借貸及連帶保證之
    法律關係提起本件訴訟等語，並聲明：如主文第一項所示。
二、被告到庭：就被告新統聯公司有積欠原告前述借款，而被告
    均未能清償之事實，固不爭執，惟辯稱：新統聯公司經營不
    善已無法清償，被告內部有作協調，但無法清償云云，並聲
    明：駁回原告之訴。
三、本件原告主張之上開事實，業據其提出借據二份、帳卡二份
    、變更本息繳納方式申請書二份、保證書一份為證，核與原
    告所述各節相符，又被告到庭復不為爭執，則原告前開主張
    之事實自堪信為真實。
四、按稱消費借貸者，謂當事人一方移轉金錢或其他代替物之所
    有權於他方，而約定他方以種類、品質、數量相同之物返還
    之契約；而借用人應於約定期限內，返還與借用物種類、品
    質、數量相同之物。又稱保證者，謂當事人約定，一方於他
    方之債務人不履行債務時，由其代負履行責任之契約；保證
    債務，除契約另有訂定外，包含主債務之利息、違約金、損
    害賠償及其他從屬於主債務之負擔；連帶債務之債權人，得
    對債務人中之一人或數人或其全體同時或先後請求全部或一
    部之給付，民法第474條第1項、第478條前段、第739條、第
    740條及第273條第1項分別定有明文。被告新統聯公司以被
    告甲○○、丁○○、戊○○、丙○○為連帶保證人，向原告
    借款未依約按期繳納本息，尚積欠原告如主文第一項所示之
    借款本金、利息及違約金，依其與原告簽訂之約定，其債務
    已視為全部到期，業如前述。被告甲○○、丁○○、戊○○
    、丙○○既為被告新統聯公司向原告借款擔任連帶保證人，
    即不得依民法第745條規定，主張在原告未就被告新統聯公
    司之財產強制執行無效果前，拒絕向原告清償；另依民法第
    740條規定，被告甲○○、丁○○、戊○○、丙○○既為被
    告新統聯公司向原告借款擔任連帶保證人，就被告新統聯公
    司所負前揭借款本金、利息及違約金等債務應負連帶清償責
    任。從而，原告依消費借貸契約之借用物返還請求權及連帶
    保證之法律關係，請求被告連帶為如主文第一項所示之本金
    、利息、違約金，為有理由，應予准許。
五、訴訟費用負擔之依據：民事訴訟法第85條第2項前段。
中    華    民    國    97    年    5    月    14    日
                  民事第四庭    法  官  王金洲
正本係照原本作成。
如對本判決上訴，須於判決送達後20日內向本院提出上訴狀。
中    華    民    國    97    年    5    月    14    日
                                書記官  楊家印
附表：
編號 借款金額  利息起迄日 利率     違約金起迄日及利率
                          （年息）
 一  100萬元   96年 8月18 百分之七 96年11月 6日起，至
               日起，至清 點二     清償日止，按前開利
               償日止              率百分之二十計算
 二  170萬元   96年 9月 7 百分之七 96年11月 6日起，至
               日起，至清 點一三   清償日止，按前開利
               償日止              率百分之二十計算
（以下空白）


司法院資訊處製作；財團法人民間司法改革基金會備份。
